臺灣高等法院臺中分院刑事裁定　　　　 96年度交抗字第153號
　　抗　告　人
　　即受處分人　甲○○
上列抗告人因聲明異議案件，不服臺灣彰化地方法院中華民國96
年01月22日所為裁定（95年度交聲字第1112號）提起抗告，本院
裁定如下：
    主      文
抗告駁回。
    理      由
一、抗告意旨略以：本件舉發通知單所載地點係「火車站入口處
    」，並非車道，並無妨礙他車通行之情況。原審亦認受處分
    人係在「禁止停車標誌、標線之處所停車」，但卻未撤銷原
    裁決，發回另為舉發、更裁，與依法行政之原理不無違誤。
    員警證稱當時「人潮更多，並無指車輛很多，更無積極證據
    （如照片）證明受處分人所駕之車輛妨礙他車通行之情況，
    員警稱「你停在這邊很多人看到... 」表示舉發單是不得不
    開的，事實上並無妨礙他車通行。本件違規之情況並非道路
    交通管理處罰條例第56條第1項第5款情狀，應予發回更裁另
    行舉發以符法治云云。
二、按道路交通管理處罰條例第56條規定：「汽車駕駛人停車時
    ，有下列情形之一者，處新臺幣6百元以上1 千2百元以下罰
    鍰：一、在禁止臨時停車處所停車。二、在彎道、陡坡、狹
    路、槽化線、交通島或道路修理地段停車。三、在機場、車
    站、碼頭、學校、娛樂、展覽、競技、市場、或其他公共場
    所出、入口或消防栓之前停車。四、在設有禁止停車標誌、
    標線之處所停車。五、在顯有妨礙其他人、車通行處所停車
    。...」。
三、經查：本件抗告人駕駛車號R7-9585自用小客車，於95年9月
    23日（週6）下午5時30分許，在台中市○○○○○道上並非
    處於因上、下人、客，裝卸物品，引擎未熄火，可保持立即
    行駛之臨時停車狀態；而係停放於道路一側，駕駛人離座，
    不能立即行駛之情形，其屬停車之事實，為抗告人所不爭執
    。且警員開單後，亦經抗告人甲○○在通知單上簽名。本件
    並經原取締員警茆國任於95年01月22日到庭結證稱：「（本
    案是你處理？當時情形如何？）是的，她人離開車子，當時
    我在他的車子旁邊等他超過10分鐘，她回來，叫我不要開單
    ，我告訴她，你停在這邊，很多人看到，案發當時受處分人
    有在違規單上簽名，當時受處分人的車大部分是停在車道上
    ，我不確定她有無壓到紅線，案發時間是星期6下午5時許。
    （為何你認為受處分人妨害交通？）那是車道，不是停車的
    位置，黃線只可以送客下車而已，不能熄火下車，而且受處
    分人下車很久的時間。（當時交通是否擁擠？）當天是星期
    6下午，火車站人很多的，尤其是下午5點過後，人潮更多。
    」等語，而警員提出現場照片，指稱抗告人停車位置，是在
    車道上（忘記是否壓到紅線），且熄火離開10餘分鐘以上，
    照片顯示所稱停車位置就是火車站大門口右前方要進入地下
    道前之路邊位置，該路邊劃有紅線，表示禁止臨時停車，抗
    告人即使沒有壓到紅色線，但竟然在車道上停車，當時又正
    值週末傍晚交通尖峰時間，衡諸台中火車站每臨假日人潮湧
    現，前往搭載之車輛眾多，抗告人停車於站前車道上超過10
    分鐘之行為顯已妨害他車通行，本件抗告人確有違規停車之
    事實，應堪採信。原裁定認抗告人在顯有妨礙其他人、車通
    行處所停車，而依違反道路交通管理處罰條例第56第01 項
    第5款之規定，科處抗告人新台幣900元之罰鍰，核無不當，
    而駁回抗告人所為異議之聲明，認事、用法，均無違誤。又
    本件原舉發通知單係以抗告人在「火車站入口處」，「妨礙
    他車通行」之違規事實而舉發，本件裁決及原審亦均認受處
    分人係在「禁止停車標誌、標線之處所停車」，自無抗告人
    所謂「應撤銷原裁決，發回另為舉發、更裁」問題，抗告人
    此部分抗告亦無理由。本件抗告並無理由，應予駁回。
四、據上論結，應依道路交通案件處理辦法第26條、刑事訴訟法
    第412條，裁定如主文。
中     華     民     國    96   年    3     月   14   日
              刑事第十庭  審判長法  官  林  照  明
                                法  官  蔡  名  曜
                                法  官  李  平  勳
上列正本證明與原本無異。
不得抗告。
                                書記官  許  哲  禎
中　   華　 　民　　 國　　96　　年 　3 　  月　 15   日
